# 特许经营权资本化时点问题

提问人：calody 时间：2016-12-21 12:21:24
请教各位， 公司与某国外公司签订了中国区该品牌特许经营协议，假设协议签订后需要立即支付授权费 1000 万元，授权期从协议签订日起 5 年， 之后公司自行进行门店的开设。 公司打算将该特许经营权作为无形资产核算， 根据CAS第 6 号 无形资产准则 第四条 无形资产同时满足下列条件的，才能予以确认： （一）与该无形资产有关的经济利益很可能流入企业； （二）该无形资产的成本能够可靠地计量。
那么 初始确认时点应该是什么时候？是在协议签订日就确认，按照 5 年进行摊销吗？ 但是，如果公司之后实际并没有开店，那还是要进行摊销吗，这样收益和费用不就不配比了吗？而且如果公司并没有开店，也不能算经济利益很可能流入吧？ 是否应该等门店开业，开始产生收入后再进行初始确认和摊销？ 假设公司买来这个特许经营权后整整 2 年都没有动作，协议签订 2 年后该品牌的第一家门店才开业，是否应该将 1000 万元在剩余的 3 年使用期内进行摊销？

回答人：chenyiwei
资本化日应当是根据该协议约定条款确定的特许权生效之日，即本公司有权利用该特许权开展经营活动的开始日期。如果该特许权是有特定期限限制的，则自该日起就应当在授权期限内摊销，不论本公司是否已经实际利用该特许权开店。如果开店进展或者开店后的效益不如预期的，应将其作为减值迹象，谨慎地对该项特许权进行减值测试。